zh-TW: 相容擴大器: 貝斯; 吉他; 鍵盤樂器; 其他
fi: Yhteensopiva vahvistin: Basso; Kitara; Kosketinsoitin; Muu
sk-SK: Kompatibilný zosilňovač: Basa; Gitara; Klávesy; Iné
bg-BG: Съвместим усилвател: Бас; Китара; Клавиатура; Други
zh-CN: 兼容放大器: 低音; 吉他; 键盘; 其他
el: Συμβατός ενισχυτής: Μπάσο; Κιθάρα; Αρμόνιο; Άλλο
ja: 使用可能なアンプ: ベース; ギター; キーボード; その他
nl: Compatibele versterker: Bas; Gitaar; Keyboard; Andere
da: Kompatibel forstærker: Bas; Guitar; Keyboard; Andet
sl-SI: Združljiv ojačevalnik: Bas; Kitara; Tipkovnica; Drugo
nb: Kompatibel forsterker: Bass; Gitar; Tastatur; Annet
lt-LT: Suderinamas stiprintuvas: Bosinis; Gitara; Klavišiniai; Kita
en: Compatible amplifier: Bass; Guitar; Keyboard; Other
vi: Bộ khuếch đại tương thích: Đàn bass; Đàn guitar; Đàn phím; Khác
tr: Uyumlu amplifikatör: Bas; Gitar; Klavye; Diğer
pt-BR: Amplificador compatível: Baixo; Violão; Teclado; Outro
it: Amplificatore compatibile: Basso; Chitarra; Tastiera; Altro
fr: Amplificateur compatible: Basse; Guitare; Clavier; Autre
hr-HR: Kompatibilno pojačalo: Bas; Gitara; Klavijatura; Ostalo
hu: Kompatibilis erősítő: Basszus; Gitár; Keyboard; Egyéb
pt-PT: Amplificador compatível: Baixo; Guitarra; Teclado; Outro
th: เครื่องขยายเสียงที่เข้ากันได้: เบส; กีตาร์; คีย์บอร์ด; อื่นๆ
ro-RO: Amplificator compatibil: Bas; Chitară; Tastatură; Altele
sv: Kompatibel förstärkare: Havsabborre; Gitarr; Keyboard; Övrigt
ru: Совместимый усилитель: Бас; Гитара; Клавиатура; Другое
pl: Kompatybilny wzmacniacz: Bas; Gitara; Klawiatura; Inne
es: Amplificador compatible: Bajo; Guitarra; Teclado; Otros
de: Kompatibler Verstärker: Bass; Gitarre; Keyboard; Sonstiges
cs: Kompatibilní zesilovač: Basa; Kytara; Klávesnice; Jiné
ko: 호환 가능한 앰프: 베이스; 기타; 키보드; 기타